臺灣臺南地方法院刑事判決　　　　　　　 96年度訴字第814號
公　訴　人　臺灣臺南地方法院檢察署檢察官
被　　　告　丁○○
指定辯護人　本院公設辯護人　甲○○
上列被告因違反槍砲彈藥刀械管制條例案件，經檢察官提起公訴
（95年度營偵字第1229號），本院判決如下：
    主  文
丁○○未經許可，持有可發射子彈具有殺傷力之改造手槍，累犯
，處有期徒刑參年陸月，併科罰金新臺幣伍萬元，罰金如易服勞
役，以新臺幣壹仟元折算壹日。扣案仿BERETTA廠92FS型半自動
手槍製造之金屬改造手槍（槍枝管制編號：0000000000）壹支（
含彈匣壹個）沒收。
被訴傷害罪部分公訴不受理。
    事  實
一、丁○○前於民國85年間因違反槍砲彈藥刀械管制條例，經本
    院於86年3月21日以86訴字第286號判處有期徒刑1年2月，經
    上訴臺灣高等法院臺南分院，於86年5月31日以86年度上訴
    字第695號判決駁回上訴，再經上訴最高法院，最高法院於
    86年8月22日以86年度臺上字第5041號判決駁回上訴確定；
    於87年1月5日入監執行，於87年10月1日縮刑期滿假釋出監
    ，於假釋期間付保護管束，至89年3月3日保護管束期滿，假
    釋未經撤銷視為執行完畢。經此偵、審程序及刑之執行猶不
    知悔改。明知可發射子彈具有殺傷力之改造手槍，係屬槍砲
    彈藥刀械管制條例管制之槍砲，未經許可，不得持有，竟仍
    基於持有可發射子彈具有殺傷力槍砲之犯意，於民國91年7
    月至8月間某日，在臺南縣新營市○○街，以新臺幣（下同
    ）13萬元之代價，向「沈文德」（已歿）購買仿BERETTA廠
    92FS型半自動手槍製造、換裝土造金屬槍管及土造金屬滑套
    而成之可發射子彈具有殺傷力之改造手槍（含彈匣1個）1把
    （槍枝管制編號：0000000000號）及不具殺傷力之直徑約8.
    91mm土造子彈2顆，未經許可而持有之。嗣丁○○於95年9月
    2日上午7時許，在位於臺南縣新營市○○路165巷3號「民治
    釣蝦場」內，因細故與孫吉樂發生口角與拉扯，經友人勸離
    後，丁○○即離開返家取前開槍枝後返回該釣蝦場內欲找孫
    吉樂等人理論，於是日上午8時許，丁○○即持上開槍枝返
    回後再度與孫吉樂等人發生口角爭執，丁○○並持手槍毆打
    在場友人乙○○（傷害部分業經撤回告訴，詳如後述），警
    方據報前往處理，當場扣得上開改造手槍1枝（含彈匣1個）
    及不具殺傷力之土造子彈2顆而查悉上情。
二、案經乙○○告訴及臺南縣警察局新營分局報請臺灣臺南地方
    法院檢察署檢察官偵查起訴。
    理  由
壹、有罪部分：
  一、上揭事實，迭據被告丁○○於警、偵訊及本院調查、審理
      時均坦承不諱，核與證人即在場與被告發生口角爭執，並
      遭被告持槍毆擊頭部之乙○○、證人即在場與被告發生口
      角之孫吉樂與證人即民治釣蝦場櫃檯會計張惠慈等人於偵
      查中經具結之證述情節相符，且警方到場並扣得被告持有
      之改造手槍（含彈匣1個）1枝、子彈2顆等物，經初步檢
      視，認該槍枝大部結構完整、槍管暢通、具有擊發機構，
      可發揮功能，而認屬於管制槍枝之可能性較大，並經送內
      政部警政署刑事警察局鑑定，經該局以性能檢驗法、試射
      法進行鑑定，結果認該改造手槍（含彈匣）（槍枝管制編
      號：0000000000）係由仿BERETTA廠92FS型半自動手槍製
      造之槍枝，換裝土造金屬槍管及土造金屬滑套而成之改造
      手槍，機械性能良好，可擊發適用子彈，認具殺傷力；另
      扣案子彈2顆，均為土造子彈，具直徑約8.91MM金屬彈頭
      ，經實際試射1顆，雖可擊發，但發射動能甚微，故認不
      具殺傷力等情，有臺南縣警察局新營分局搜索、扣押筆錄
      、扣押物品收據、扣押物品目錄表、臺南縣警察局槍枝初
      步檢視報告表、槍枝照片6幀，及上開刑事警察局於95年9
      月18日以刑鑑字第0950133521號函所附槍彈鑑定書、及槍
      枝、子彈相片6幀等資料均在卷可按。此外，並有現場監
      視器翻拍照片28幀均附卷可資佐證。綜上，被告自白持有
      改造手槍1支（含彈匣1個）之犯行與事證相符，堪以採信
      。
  二、又持有槍枝，其持有之繼續，乃行為之繼續，亦即一經持
      有槍枝，犯罪即已成立，惟其完結須繼續至持有行為終了
      之時，是被告雖自承自91年7、8月間即購得而持有改造手
      槍（含彈匣1個）1支，但其持有至95年9月2日為警查獲，
      故被告持有上揭改造手槍之行為終了日為95年9月2日。職
      是雖刑法於94年2月2日修正公布，95年7月1日施行，惟因
      被告持有行為終了日為95年9月2日，因而並無比較新舊法
      之問題，先予敘明。查本件具殺傷力之改造手槍，屬於槍
      砲彈藥刀械管制條例第4條第1項第1款所稱之槍砲，被告
      未經許可而持有，核其所為，係犯槍砲彈藥刀械管制條例
      第8條第4項之未經許可持有可發射子彈具有殺傷力之槍枝
      罪。又被告有如事實欄所載犯罪判決及執行情形，有臺灣
      高等法院被告前科紀錄表1份在卷可按，其於執行完畢後5
      年內故意再犯本件最重本刑為有期徒刑以上之罪，為累犯
      ，依法加重其刑。爰審酌被告前有違反槍砲彈藥刀械管制
      條例之前科，已遭法院判刑及入監執行，竟又購買而擁槍
      自重，嚴重影響社會治安及被告犯後坦承犯行之態度等一
      切情狀，量處如主文所示之刑，罰金部分，並諭知易服勞
      役之折算標準。
  三、扣案之仿BERETTA廠92FS型半自動手槍製造、換裝土造金
      屬槍管及土造金屬滑套而成之可發射子彈具有殺傷力之改
      造手槍1支（含彈匣1個、槍枝管制編號：0000000000），
      屬違禁物，不問屬於犯人與否，應依刑法第38條第1項第1
      款規定宣告沒收。另扣案土造子彈2顆，其中1顆經實際試
      射，雖可擊發，惟發射動能甚微，認不具殺傷力，非被告
      供犯罪所用之物，亦均非屬違禁物，不另為沒收之諭知，
      併此敘明。
貳、公訴不受理部分：
  一、公訴意旨另以：被告丁○○於95年9月2日上午8時許，在
      位於臺南縣新營市○○路165巷3號「民治釣蝦場」內，因
      細故與孫吉樂發生口角，竟基於傷害之犯意，持改造手槍
      毆打孫吉樂友人乙○○之頭部，造成乙○○受有頭部外傷
      合併右頭部頭皮撕裂傷1.2X0.3公分等傷害，因認被告涉
      有傷害罪嫌等語。
  二、按告訴乃論之罪，告訴人於第一審辯論終結前得撤回其告
      訴；告訴經撤回者，應諭知不受理之判決，刑事訴訟法第
      238 條第1項、第303條第3款分別定有明文。
  三、本件告訴人乙○○告訴被告傷害案件，經查，被告係犯刑
      法第277條第1項之傷害罪，依同法第287條前段規定，為
      告訴乃論之罪。查告訴人乙○○與被告業已達成和解，並
      於第一審辯論終結前當庭以言詞及書狀撤回告訴，有本院
      於96年8月2日準備程序筆錄及和解書、撤回告訴狀各1紙
      附卷足憑，依照首開說明，此部分爰不經言詞辯論，逕為
      不受理之諭知。
據上論斷，應依刑事訴訟法第299條第1項前段、第303條第3款、
第307條，槍砲彈藥刀械管制條例第8條第4項，刑法第11條前段
、第47條第1項前段、第42條第3項前段、第38條第1項第1款，刑
法施行法第1條之1，判決如主文。
本案經檢察官丙○○到庭執行職務
中　　華　　民　　國　　96　　年　　10　　月　　4 　　日
　　　　　　　　　刑事第十二庭審判長  法　官　侯明正
                                      法  官  魏玉英
                                      法  官  程克琳
以上正本證明與原本無異。
如不服本判決應於收受本判決後10日內向本院提出上訴書狀，並
應敘述具體理由。如未敘述上訴理由者，應於上訴期間屆滿後20
日內向本院補提理由書狀（均須按他造當事人之人數附繕本）「
切勿逕送上級法院」。
      　　　　　　　　　　　　　　　　書記官　曾美滋
中　　華　　民　　國　　96　　年　　10　　月　　4 　　日
附錄本案論罪科刑法條：
修正後槍砲彈藥刀械管制條例第8條第4項：
未經許可，持有、寄藏或意圖販賣而陳列第1項所列槍砲者，處3
年以上10年以下有期徒刑，併科新臺幣700萬元以下罰金。
